【裁判字號】    95,訴,1833
【裁判日期】    950821
【裁判案由】    刑事
【裁判全文】
臺北高等行政法院裁定
                                     95年度訴字第1833號
原      告  甲○○
上列當事人間因刑事事件，原告不服法務部中華民國95年5月12
日法訴字第0951700074號訴願決定，提起行政訴訟，本院裁定如
下：
    主  文
原告之訴駁回。
訴訟費用由原告負擔。
    理  由
一、按「公法上之爭議，除法律別有規定外，得依本法提起行政
    訴訟。」、「訴訟事件不屬行政法院之權限者，行政法院應
    以裁定駁回之。」，行政訴訟法第2條、第107條第1項第1款
    分別定有明文。又經訴願程序之行政訴訟，應以駁回訴願時
    之原處分機關為被告，為行政訴訟法第24條第1款所明定。
    第以原告提起本件行政訴訟係以訴願決定機關法務部訴願審
    議委員會為被告，惟其係不服臺灣臺北地方法院檢察署95年
    2月8日北檢大閏94他6215字第7458號函，而提起訴願，退步
    言，縱認原告所稱簽准結案可認為係屬行政處分一節為可採
    ，參照行政訴訟法第24條第1款規定，亦應以臺灣臺北地方
    法院檢察署為被告，合先敘明。
二、本件原告前向臺灣臺北地方法院檢察署告發訴外人施振源涉
    嫌妨害自由罪，經該署於95年2月8日以北檢大閏94他6215字
    第7458號函復原告，略以該署94年度他字第6215號一案，查
    無具體事證，業經簽結等語。原告認依刑事訴訟法規定，如
    被告罪證不足當可以依法不起訴，今則不此之圖而以行政程
    序簽結，認事用法顯有違誤，顯已侵害國家法益，乃提起訴
    願，經法務部於95年5月12日以法訴字第0951700074號決定
    不予受理。原告不服，認臺灣臺北地方法院檢察署受理施振
    源涉嫌妨害自由罪一案，不列施振源為加害人，且未經傳訊
    即予以簽准結案，因未進行偵查程序，且不適用刑事訴訟法
    ，顯係以行政程序處理刑事案件，應認其就該刑事案件簽准
    結案係行政行為，應適用行政法，而可確認為行政處分，與
    司法權之行使應無任何瓜葛，其依法提起訴願，以求救濟，
    於法應無不合，詎訴願決定機關法務部竟認簽准結案為司法
    權之行使，將司法權與行政權混為一談，所為不受理訴願之
    決定顯然違法，為此，向本院提起行政訴訟。
三、經查本件原告雖係以訴願決定機關法務部訴願審議委員會為
    被告，提起本件行政訴訟，然查原告係對臺灣臺北地方法院
    檢察署95年2月8日北檢大閏94他6215字第7458號函不服而提
    起訴願，第以臺灣臺北地方法院檢察署係屬司法偵查機關，
    且原告所提訴願及行政訴訟皆係針對該署所轄前開案件之調
    查結果及上開函覆內容為之，核其性質係屬刑事範疇，原告
    果有不服，自仍應循刑事訴訟途徑尋求解決，是本件非屬行
    政法院之權限甚明，依首揭法條規定，原告提起本件行政訴
    訟，顯非合法，自應予以駁回。又本件訴訟因不合法既經駁
    回，其實體上之主張即無庸審酌論究，併予敘明。
四、依行政訴訟法第107條第1項第1款、第104條、民事訴訟法第
    95條、第78條，裁定如主文。
中    華    民    國    95    年     8    月   21     日
                         第四庭審判長法  官  鄭忠仁
                                     法  官  楊莉莉
                                     法  官  林育如
上為正本係照原本作成。
如不服本裁定，應於送達後10日內向本院提出抗告狀（須按他造
人數附繕本）。
中    華    民    國    95    年     8    月   21     日
                                     書記官  林惠堉


司法院資訊處製作；財團法人民間司法改革基金會備份。
